【裁判字號】    98,簡聲抗,7
【裁判日期】    980702
【裁判案由】    停止執行
【裁判全文】
臺灣臺中地方法院民事裁定             98年度簡聲抗字第7號
抗  告  人  洪章
相  對  人  甲○○
上抗告人因與相對人間停止執行事件，對於中華民國98年5月21
日本院臺中簡易庭裁定（98年度中簡聲字第42號）提起抗告，本
院裁定如下：
    主    文
抗告駁回。
抗告費用新臺幣壹仟元由抗告人負擔。
    理  由
一、抗告意旨略以：相對人以提起確認本票債權不存在之訴為由
    ，而依非訟事件法第195條之規定，聲請裁定停止本院98年
    度執字第4911號強制執行程序，然抗告人與相對人間本票裁
    定事件（本院97年度司票字第8153號、97年度抗字第379號
    ）業已確定。又相對人對抗告人提起刑事告訴案件，業經台
    灣台中地方法院檢察署96年度偵續字第252號不起訴處分確
    定在案，為維抗告人（即債權人）權益，爰依法提起抗告云
    云。
二、按發票人主張本票係偽造、變造者，應於接到本票裁定後20
    日之不變期間內，對執票人向為裁定法院提起確認之訴；發
    票人主張本票債權不存在而提起確認之訴不合於第1 項之規
    定者，法院依發票人聲請，得許其提供相當並確實之擔保，
    停止強制執行，非訟事件法第195 條第1 項、第3 項定有明
    文。則依前開規定，只須當事人提起確認之訴，在該確認之
    訴確定前，法院依發票人聲請，得許其提供相當並確實之擔
    保，停止強制執行之裁定。至該確認之訴實體上有無理由或
    合法與否，則非法院於裁定停止強制執行時，應予審酌之事
    項。
三、查相對人於前開強制執行程序開始後，提起確認之訴，向原
    法院聲請供擔保後停止強制執行，嗣經原法院命本件相對人
    供擔保新臺幣84,000元後，於本院臺中簡易庭97年度中簡字
    第4604號確認本票債權不存在事件訴訟程序終結（判決確定
    、撤回、和解）前停止前開強制執行程序，業經原審依職權
    調閱本院臺中簡易庭97年度中簡字第4604號卷、本院98年度
    執字第4911號卷核閱屬實。是依前開說明，該確認之訴是否
    合法或實體上有無理由，均不影響法院為停止強制執行之裁
    定。
四、次查，抗告人主張相對人對抗告人及訴外人王之風提起刑事
    妨害自由告訴案件，業經台灣台中地方法院檢察署96年度偵
    續字第252號不起訴處分確定在案等語，雖認定相對人並非
    遭抗告人及王之風之恐嚇而簽發本票，惟此一不起訴處分之
    認定，對於本院97年度中簡字第4604號確認本票債權不存在
    之訴之案件並無拘束力，且本票債權不存在之事由，亦非僅
    遭恐嚇而簽發一種而已（例如票據直接授受人間欠缺原因關
    係、取得票據對價不相當等，均可能導致票據債權不存在）
    。從而，抗告意旨求為廢棄原裁定，並無理由，應予駁回。
五、據上論結，依非訟事件法第46條、第21條第2項、第24條第1
    項，民事訴訟法第495條之1第1項、第449條第1項、第78條
    、第95條，裁定如主文。
中    華    民    國    98    年    7    月     2      日
                    民事第三庭審判長法  官  林洲富
                                    法  官  許石慶
                                    法  官  曹宗鼎
以上正本係照原本作成。
本件不得再抗告。
中    華    民    國    98    年    7    月     2      日
                                    書記官


司法院資訊處製作；財團法人民間司法改革基金會備份。
